333Edepot - Archives communales déposées de Margilley
Archives Départementales de la Haute-Saône
Série Edepot
ARCHIVES COMMUNALES DEPOSEES. ARCHIVES DES INTERCOMMUNALITES.
333Edepot - Archives communales déposées de Margilley
1768-1956
333Edepot1-43
Archives Départementales de la Haute-Saône 14B rue Miroudot St Ferjeux 70000 VESOUL
COMMUNE DE MARGILLEY
Commune associée avec Champlitte-et-le Prélot, Champlitte-la-Ville, Leffond, Montarlot-lès-Champlitte, Neuvelle-lès-Champlitte en 1972 et prend le nom de Champlitte. Avant 1792, Margilley dépendait de la paroisse de Champlitte-la-Ville. Sources complémentaires aux Archives Départementales de la Haute-Saône: B 85 à 91, archives du bailliage de Champlitte concernant Margilley (1698-1790). B 1426, restitution de terrains (1776). B 1435, sentence concernant la perception de la dîme générale du vin (1779). B 1647, jugement concernant les gages du recteur d'école (1763). B 1917, rapports concernant les habitants de Margilley et les officiers municipaux de Champlitte (1745-1789). B 9335, affaires forestières (1690-1791). B 9557, affaires diverses concernant la communauté (1751-1787). B 9700, répartition des assiettes et toisé des bâtiments (1785-1788). C 12, intendance de Franche-Comté concernant Margilley (1687-1743). C 61, alignement (1784-1790). C 151, procès-verbal d'arpentage, réparations des fontaines, comptes (1761-1789). E 710, 729, 747, 820, 943, titres de famille (1539-1775). G 1, 2, 4 à 6, 8, 11, 18 à 20, chapître de Champlitte (1402-1744). H 11, condamnation du fermier de Rougemont à contribuer aux charges de la communauté (1692). H 1027, déclaration des biens possédés par les Ursulines de Gray sur le territoire de Margilley (XVII° siècle). H 1052, constitutions de rentes au profit des Visitandines de Gray (1670). 1 j 151, procès au sujet d'une ferme (1812-1817). 368 L 66, 372 L 3, époque révolutionnaire. 3 O 346, travaux communaux (depuis 1823).
Modalités d'entrée
Dépôt du 26/08/2003
Dernier ajout le 26/08/2003
Archives publiques
Sommaire
ARCHIVES ANCIENNES
BOIS ET BIENS COMMUNAUX (1783-1784)
333 Edepot 1
JUSTICE (1768-1768)
333 Edepot 2
ARCHIVES MODERNES
ADMINISTRATION GENERALE DE LA COMMUNE (1808-1928)
333 Edepot 3-16
ETAT-CIVIL (1809-1861)
333 Edepot 17
POPULATION-ECONOMIE SOCIALE-STATISTIQUE (1822-1935)
333 Edepot 18-20
CONTRIBUTIONS (1818-1956)
333 Edepot 21-23, 333 Edepot 43
AFFAIRES MILITAIRES (1812-1879)
333 Edepot 24-26
POLICE-JUSTICE-HYGIENE PUBLIQUE ET SALUBRITE (1816-1941)
333 Edepot 27-28
ELECTIONS ET PERSONNEL COMMUNAL (1831-1949)
333 Edepot 29-31
FINANCES DE LA COMMUNE (1810-1860)
333 Edepot 32-33
EDIFICES COMMUNAUX (1817-1922)
333 Edepot 34
BIENS ET BOIS COMMUNAUX-EAUX (1811-1930)
333 Edepot 35-38
VOIRIE-MOYENS DE TRANSPORT (1807-1897)
333 Edepot 39
CULTE (1824-1900)
333 Edepot 40
ASSISTANCE ET PREVOYANCE (1810-1891)
333 Edepot 41
INSTRUCTION PUBLIQUE (1836-1930)
333 Edepot 42
- ARCHIVES ANCIENNES
  - BOIS ET BIENS COMMUNAUX
    - Requête adressée au Grand Maître des Eaux et Forêts pour obtenir le reste de la somme provenant de la vente du quart de réserve de Margilley (1783). Plan de communaux (1784)., 1783-1784; 333 Edepot 1; DD1
      Communicabilité
      Communicable
      PLAN
      Thesaurus administratif:
      BOIS
      Noms géographiques:
      CHAMPLITTE
  - JUSTICE
    - Pièce de procédure relative au paiement d'une dîme., 1768; 333 Edepot 2; FF1
      IMPOTS LOCAUX; JUSTICE
- ARCHIVES MODERNES
  - ADMINISTRATION GENERALE DE LA COMMUNE
    - Délibérations de la commune de Margilley., 1790-an IV; 333 Edepot 3; D1
      CAHIER; DELIBERATION
      CONSEIL MUNICIPAL
    - Délibérations de la commune de Margilley., An VIII-anXI; 333 Edepot 4; D2
    - Délibérations de la commune de Margilley., An VIII-1807; 333 Edepot 5; D3
    - Délibérations de la commune de Margilley., 1808-1814; 333 Edepot 6; D4
    - Délibérations de la commune de Margilley., 1814-1827; 333 Edepot 7; D5
    - Délibérations de la commune de Margilley. Conservé en mairie., 1827-1838; 333 Edepot 8; D6
      DELIBERATION; REGISTRE
    - Délibérations du conseil municipal de Margilley. Conservé en mairie., 1838-1844; 333 Edepot 9; D7
      REGISTRE; DELIBERATION
    - Délibérations du conseil municipal. Conservé en mairie., 1844-1856; 333 Edepot 10; D8
    - Délibérations du conseil municipal. Conservé en mairie., 1856-1872; 333 Edepot 11; D9
    - Délibérations du conseil municipal. Conservé en mairie., 1872-1894; 333 Edepot 12; D1O
    - Extraits des registres des délibérations., 1823-1928; 333 Edepot 13; D11
      DELIBERATION
    - Arrêtés du maire., 1838-1875; 333 Edepot 14; D12
      REGISTRE; ARRETE DU MAIRE
    - Arrêtés du maire., 1875-1919; 333 Edepot 15; D13
    - Répertoires des actes soumis à l'enregistrement (1806-1881). Petite correspondance (1821-1881). Délimitation de territoire entre les communes de Margilley et Neuvelle-lès-Champlitte (an XII). Plan de la commune (an XII). Inventaire des archives et objets mobiliers (1922)., An XII-1922; 333 Edepot 16; D14
      REPERTOIRE; CORRESPONDANCE; PLAN; INVENTAIRE
  - ETAT-CIVIL
    - Extraits d'actes d'état-civil., 1809-1861; 333 Edepot 17; E1
      ETAT CIVIL
  - POPULATION-ECONOMIE SOCIALE-STATISTIQUE
    - Mouvement annuel., 1853-1906; 333 Edepot 18; F1
      RECENSEMENT DE POPULATION
    - Dénombrement: listes nominatives., 1836-1911; 333 Edepot 19; F2
      Support de substitution
      Cote 6Mi127
      LISTE NOMINATIVE
    - Commerce et industrie. Listes des électeurs appelés à élire les membres du tribunal de commerce (1884-1931). Agriculture.Statistiques annuelles (1853-1935). Etats des récoltes (1855-1881). Marchés de fourniture du taureau (1822-1889). Travail. Registre de délivrance ou visa de livrets d'ouvriers (1856-1864)., 1822-1935; 333 Edepot 20; F3
      LISTE ELECTORALE; STATISTIQUE
      AGRICULTURE; ELECTEUR; TRAVAIL
  - CONTRIBUTIONS
    - Matrices générales., 1829-1853; 333 Edepot 21; G1
      MATRICE D'IMPOSITION
      FISCALITE IMMOBILIERE
    - Matrices générales (1854-1889, 1952-1956)., 1854-1956; 333 Edepot 22; G2
    - Etat de sections (A à S). Contributions directes (1864-1872). Extrait du rôle général des contributions foncières des propriétaires non résidant dans la commune (1824). Patentes (1818-1845). Bureau des domaines. Cahier des charges pour la vente des biens de l'état (1924). Téléphone. Inventaire des objets et matériels du bureau. Rétribution du gérant (1923-1924). Poids et mesures (1840)., 1818-1924; 333 Edepot 23; G3
      ETAT DE SECTION; CAHIER DES CHARGES; INVENTAIRE
      DOMAINE IMMOBILIER; FISCALITE IMMOBILIERE; TELEPHONE
    - Rôles de la contribution foncière (1791, an III, an V, an VII), de la contribution personnelle (an IV, an V, an VII), contribution mobiliaire (1791, an V). Imposition principale (1790). Droits de patentes (an VII)., 1790-an VII; 333 Edepot 43; G4
      ROLE D'IMPOSITION
      FISCALITE IMMOBILIERE; FISCALITE PROFESSIONNELLE
  - AFFAIRES MILITAIRES
    - Ordres de route, avis d'inscription (1868-1879). Tableaux de recensement des jeunes gens (1812-1870). Décès de militaires (1864-1871). Autorisation de mariage (1868)., 1812-1879; 333 Edepot 24; H1
      RECENSEMENT MILITAIRE
      CONSCRIPTION
    - Garde nationale. Listes de recensement, électeurs pour les conseils de révision et de discipline, armement (1831-1848). Bulletins individuels, relevés nominatifs (1833-1850)., 1831-1850; 333 Edepot 25; H2
      LISTE
      Thesaurus historique:
      garde nationale
    - Contrôles matricules, contrôles généraux (s.d.). Elections d'officiers: procès-verbaux (1831-1848)., 333 Edepot 26; H3
      PROCES-VERBAL D'ELECTION
  - POLICE-JUSTICE-HYGIENE PUBLIQUE ET SALUBRITE
    - Police locale. Arrêtés concernant la sûreté et la tranquillité publique (1844-1865). Pertes occasionnées par le gel, l'orage, les inondations... (1816-1897). Police urbaine. Demande de permis de chasse (1899). Police générale. Demandes de passeports, délivrances et souches (1811-1857). Etrangers, registre d'immatriculation (1893-1927). Registre de déclarations de résidence (1891-1941)., 1816-1941; 333 Edepot 27; I1
      ARRETE DU MAIRE; DECLARATION; PASSEPORT; PERMIS DE CHASSE
      ETRANGER; POLICE; SINISTRE
    - Justice. Extraits de jugements et condamnations (1828-1866). Enquête (1855). Listes du jury (1827-1872). Hygiène publique et salubrité. Cahier de vaccinations (1851-1876). Epizootie du typhus (1871)., 1827-1876; 333 Edepot 28; I2
      LISTE; CAHIER
      JURY D'ASSISES
  - ELECTIONS ET PERSONNEL COMMUNAL
    - Listes des électeurs (1832-1911). Avis de radiations des listes électorales (1852-1894)., 333 Edepot 29; K1
      LISTE ELECTORALE
      ELECTEUR
    - Election du Président de la République (1851), plébiscite (1870), élections législatives (1852-1946), sénatoriales (1881-1945), élections des membres du conseil général (1860-1949): procès-verbaux., 1851-1949; 333 Edepot 30; K2
      ELECTION CANTONALE; ELECTION LEGISLATIVE; ELECTION PRESIDENTIELLE; ELECTION SENATORIALE
    - Elections des conseillers municipaux, des maires et adjoints (1831-1947): procès-verbaux. Personnel, nominations, révocations, salaires, habillement (1833-1895)., 333 Edepot 31; K3
      ELECTION MUNICIPALE; PERSONNEL
  - FINANCES DE LA COMMUNE
    - Budgets., 1810-1860; 333 Edepot 32; L1
      BUDGET
      FINANCES COMMUNALES
    - Comptes de gestion (an IX-1872). Cotes irrécouvrables (1848-1856). Pièces diverses (1816-1902). Emprunt (1864-1867). Rôle de la taxe de prestations (1895), de la taxe vicinale (1900-1904)., An IX-1904; 333 Edepot 33; L2
      COMPTE DE GESTION; ROLE
  - EDIFICES COMMUNAUX
    - Maison commune, acquisition, construction, réparations, entretien (1826-1895), plan de construction du beffroi (1846). Reconstruction, réparations et entretien de l'église (1817-1908, plan), du presbytère (1824-1902, plan). Réparations et acquisition de terrains pour l'agrandissement du cimetière (1811-1874, plan). Construction et réparations de l'école et du logement de l'institutrice (1832-1855). Erection d'un monument aux Morts (1920-1922)., 1817-1922; 333 Edepot 34; M1
      CIMETIERE; ECOLE; EDIFICE CULTUEL; HOTEL DE VILLE; PRESBYTERE
  - BIENS ET BOIS COMMUNAUX-EAUX
    - Tableau des évaluations des maisons et usines, état des biens ruraux, inventaire des titres, baux et rentes de la commune, échanges d'immeubles (an XII-1911). Amodiations de communaux (1824-1842). Bornage de communaux (1825). Vaine-pâture (1826-1890). Procès entre la commune et un particulier relatif à la propriété d'un passage (1828-1830)., 333 Edepot 35; N1
      INVENTAIRE
      BAUX RURAUX
    - Bois: délimitation, aménagement, quart en réserve (1822-1872), exploitation, répartition (1811-1850)., 1811-1872; 333 Edepot 36; N2
      AMENAGEMENT FORESTIER; BOIS; COUPE DE BOIS
    - Bois: exploitation, répartition., 1851-1902; 333 Edepot 37; N3
      BOIS; COUPE DE BOIS
    - Construction, réparations, entretien des fontaines, lavoirs et abreuvoirs (1821-1910). Concessions au cimetière (1867-1930)., 1821-1930; 333 Edepot 38; N4
      CONCESSION FUNERAIRE
  - VOIRIE-MOYENS DE TRANSPORT
    - Voirie urbaine. Alignements (1824-1864). Petite voirie. Construction, réparations, entretien des chemins ruraux (1816-1897). Prestations, subventions, ressources (1825-1900). Classement des chemins ruraux avec plans (1891). Moyens de transport. Réparations à l'écluse et au pont du moulin de la Barbe (1807-1849). Réglement d'eau (1863-1867)., 1807-1897; 333 Edepot 39; O1
      OUVRAGE D'ART; RESEAU ROUTIER; VOIE COMMUNALE
      BARBE (LA); CHAMPLITTE
  - CULTE
    - Budgets et comptes de gestion de la fabrique (1894-1900). Erection en succursale de l'église de Margilley (1824-1847). Difficulté entre les communes de Margilley et Champlitte-la-Ville au sujet de quote-part co-paroissiales (1829-1867)., 1824-1900; 333 Edepot 40; P1
      COMPTE DE GESTION; BUDGET
      VIE RELIGIEUSE
  - ASSISTANCE ET PREVOYANCE
    - Don à l'hospice de Champlitte (1891). Bureau de bienfaisance. Registre destiné à l'inscription des actes du bureau (1810)., 1810-1891; 333 Edepot 41; Q1
      REGISTRE
      PROTECTION SOCIALE
  - INSTRUCTION PUBLIQUE
    - Caisse des écoles (1882-1896). Commission municipale scolaire (1882-1925). Personnel de l'instruction primaire (1843-1881). Dépenses scolaires, traitement de l'instituteur, rétributions dues par les parents d'élèves (1836-1890). Récolement de la bibliothèque (1842-1930). Listes des enfants admis gratuitement à l'école primaire (1851-1881). Extraits du registre d'appel (1884-1895)., 1836-1930; 333 Edepot 42; R1
      VIE SCOLAIRE